---
title: "Análisis de un Portafolio de Acciones"
author: "Por: Ayar Yuman Paco Sanizo"
date: "06 de diciembre de 2017"
output: html_notebook
runtime: shiny
---

```{r setup, include=FALSE}
knitr::opts_chunk$set(echo = TRUE)
```

# Series de Tiempo - Precios de Acciones

A continuación se muestran las series históricas de precios ajustados de las acciones de Apple, Facebook y Google a partir del 18 de mayo de 2012, fecha en que facebook sale a la bolsa de valores.

```{r, include=FALSE}
# Cargar librerias
library(quantmod)
library(PerformanceAnalytics)
library(dygraphs)

# Captar datos de precios en linea
getSymbols("AAPL",src="yahoo")
getSymbols("FB",src="yahoo")
getSymbols("GOOGL",src="yahoo")

# Calcular retornos semanales
w.return.AAPL  <- weeklyReturn(AAPL["2012-05-18::"])
w.return.FB    <- weeklyReturn(FB["2012-05-18::"])
w.return.GOOGL <- weeklyReturn(GOOGL["2012-05-18::"])

```

```{r, echo=FALSE}
renderDygraph({
  dygraph(merge.xts(AAPL[,"AAPL.Adjusted"]["2012-05-18::"],
                    FB[,"FB.Adjusted"]["2012-05-18::"],
                    GOOGL[,"GOOGL.Adjusted"]["2012-05-18::"])) 
})

```


# Construcción del Portafolio de Acciones

Ahora construiremos un portafolio hipotético. Defina el número de acciones que hubiera comprado el 18 de mayo de 2012.

```{r, echo=FALSE}
inputPanel(

  # Portafolio - Definir cantidad acciones compradas y calcular pesos
  numericInput("acciones_AAPL", "Acciones de Apple:", 5),
  numericInput("acciones_FB", "Acciones de Facebook:", 5),
  numericInput("acciones_GOOGL", "Acciones de Google:", 5)

)
```

## Análisis Descriptivo

A continuación se muestra el retorno del portafolio y el crecimiento que hubiera tenido un dólar invertido a la fecha.

```{r, echo=FALSE}
fluidRow(

  column(6,
         renderDygraph({
           
           total.acciones <-input$acciones_AAPL+input$acciones_FB+input$acciones_GOOGL
           w <- c(input$acciones_AAPL,
                  input$acciones_FB,
                  input$acciones_GOOGL)/total.acciones
           
           # Calcular retorno del portafolio
           w.return.portafolio <- Return.portfolio(
             merge.xts(w.return.AAPL,w.return.FB,w.return.GOOGL),weights = w)
           
           dygraph(w.return.portafolio,main="Retorno de Portafolio")
           })
         ),
  column(6,
         renderDygraph({
           
           total.acciones <-input$acciones_AAPL+input$acciones_FB+input$acciones_GOOGL
           w <- c(input$acciones_AAPL,
                  input$acciones_FB,
                  input$acciones_GOOGL)/total.acciones
           
           # Calcular el crecimiento de un dolar invertido en el portafolio
           dollar.growth <- Return.portfolio(
             merge.xts(w.return.AAPL,w.return.FB,w.return.GOOGL),
             weights = w,wealth.index = T)
           
           dygraph(dollar.growth,main = "Crecimiento de un dolar invertido")
           })
         )
)
```

## Análisis Predictivo

A continuación realizamos un análisis para predecir cuando rendiría un dólar a futuro.

```{r, include=FALSE}
library(forecast)
library(tseries)
```

### Análisis de Autocorrelaciones y Autocorrelaciones Parciales

Primero analizamos las autocorrelaciones y autocorrelaciones parciales de la serie de tiempo considerando posibles diferencias y retardos.

```{r, echo=FALSE}
sidebarPanel(
  numericInput("dif", "Diferencias:", 0),
  numericInput("lag", "Semanas de retardo:", 0)
)

mainPanel(
  renderPlot({
    total.acciones <-input$acciones_AAPL+input$acciones_FB+input$acciones_GOOGL
    w <- c(input$acciones_AAPL,
         input$acciones_FB,
         input$acciones_GOOGL)/total.acciones
    dollar.growth <- Return.portfolio(
             merge.xts(w.return.AAPL,w.return.FB,w.return.GOOGL),
             weights = w,wealth.index = T)
    if(input$lag==0 | input$dif==0){
      tsdisplay(dollar.growth)
    }else{
      tsdisplay(diff(dollar.growth, differences = input$dif, lag =input$lag))   
    }
  })
)

```

### Modelo ARIMA-SARIMA Propuesto

En relación al anterior análisis ahora puede proponer un modelo ARIMA-SARIMA. Introdusca los parámetros que considere adecuados y revise sus resultados.

```{r, echo=FALSE}
inputPanel(
  numericInput("p", "p =", 0),
  numericInput("d", "d =", 0),
  numericInput("q", "q =", 0)
)

inputPanel(
  numericInput("P", "P =", 0),
  numericInput("D", "D =", 0),
  numericInput("Q", "Q =", 0),
  numericInput("periodo", "Periodo =", 0)
)

renderPrint({
  total.acciones <-input$acciones_AAPL+input$acciones_FB+input$acciones_GOOGL
  w <- c(input$acciones_AAPL,
        input$acciones_FB,
        input$acciones_GOOGL)/total.acciones
           
  dollar.growth <- Return.portfolio(
    merge.xts(w.return.AAPL,w.return.FB,w.return.GOOGL),
              weights = w,wealth.index = T)
           
 fit1 <- Arima(dollar.growth,
               order = c(input$p,input$d,input$q),
               seasonal = list(order=c(input$P,input$D,input$Q),
                                       period=input$periodo),
               include.drift = T)
 fit1
})

fluidRow(

  column(6,
         renderPlot({
           
           total.acciones <-input$acciones_AAPL+input$acciones_FB+input$acciones_GOOGL
           w <- c(input$acciones_AAPL,
                  input$acciones_FB,
                  input$acciones_GOOGL)/total.acciones
           
           dollar.growth <- Return.portfolio(
             merge.xts(w.return.AAPL,w.return.FB,w.return.GOOGL),
             weights = w,wealth.index = T)
           
           fit1 <- Arima(dollar.growth,
                         order = c(input$p,input$d,input$q),
                         seasonal = list(order=c(input$P,input$D,input$Q),
                                         period=input$periodo),
                         include.drift = T)
           
           tsdiag(fit1, main='Modelo Propuesto - Diagnóstico')
           })
         ),
  
  column(6,
         renderPlot({
           
           total.acciones <-input$acciones_AAPL+input$acciones_FB+input$acciones_GOOGL
           w <- c(input$acciones_AAPL,
                  input$acciones_FB,
                  input$acciones_GOOGL)/total.acciones
           
           # Calcular el crecimiento de un dolar invertido en el portafolio
           dollar.growth <- Return.portfolio(
             merge.xts(w.return.AAPL,w.return.FB,w.return.GOOGL),
             weights = w,wealth.index = T)
           
           fit1 <- Arima(dollar.growth,
                         order = c(input$p,input$d,input$q),
                         seasonal = list(order=c(input$P,input$D,input$Q),
                                         period=input$periodo),
                         include.drift = T)
          
           fcast1 <- forecast(fit1, h=4*6)
           plot(fcast1, main = "Modelo Propuesto - Pronóstico")
           })
         )
)
```

### Modelo ARIMA identificado por computador

Finalmente, a continuación se muestran los resultados del modelo ARIMA que identifica la computadora de forma automática. Verifique si su modelo propuesto tiene resultados próximos o mejores.

```{r, echo=FALSE}
renderPrint({
  total.acciones <-input$acciones_AAPL+input$acciones_FB+input$acciones_GOOGL
  w <- c(input$acciones_AAPL,
        input$acciones_FB,
        input$acciones_GOOGL)/total.acciones
           
  dollar.growth <- Return.portfolio(
    merge.xts(w.return.AAPL,w.return.FB,w.return.GOOGL),
              weights = w,wealth.index = T)
           
 fit2 <- auto.arima(dollar.growth)
 fit2
})

fluidRow(

  column(6,
         renderPlot({
           
           total.acciones <-input$acciones_AAPL+input$acciones_FB+input$acciones_GOOGL
           w <- c(input$acciones_AAPL,
                  input$acciones_FB,
                  input$acciones_GOOGL)/total.acciones
           
           dollar.growth <- Return.portfolio(
             merge.xts(w.return.AAPL,w.return.FB,w.return.GOOGL),
             weights = w,wealth.index = T)
           
           fit2 <- auto.arima(dollar.growth)
           
           tsdiag(fit2, main='Auto Arima - Diagnóstico')
           })
         ),
  
  column(6,
         renderPlot({
           
           total.acciones <-input$acciones_AAPL+input$acciones_FB+input$acciones_GOOGL
           w <- c(input$acciones_AAPL,
                  input$acciones_FB,
                  input$acciones_GOOGL)/total.acciones
           
           # Calcular el crecimiento de un dolar invertido en el portafolio
           dollar.growth <- Return.portfolio(
             merge.xts(w.return.AAPL,w.return.FB,w.return.GOOGL),
             weights = w,wealth.index = T)
           
           fit2 <- auto.arima(dollar.growth)
          
           fcast2 <- forecast(fit2, h=4*6)
           plot(fcast2, main = "Auto Arima - Pronóstico")
           })
         )
)

```

